Minutes et répertoires du notaire Claude LEVOYER, 15 avril 1587 - 30 mars 1637 (étude XII)
Archives nationales
- Minutes de Claude LEVOYER, 15 avril 1587 - 30 mars 1637; MC/ET/XII/24 - MC/ET/XII/66
  - Minutes. 1628, MC/ET/XII/58; registre
    - MACONNERIE (marché) § Devis et marché par lequel Etienne LEVASSEUR maître maçon rue de la Mortellerie paroisse Saint-Paul promet à Claude FAUVEAU marchand bourgeois de Paris en la paroisse Saint-Gervais, de faire les ouvrages de. .. en une maison au village de MARNE près Ville d'Avray, 9 juillet 1628; MC/ET/XII/58; fol. II/C/LX
      devis; marché; Levasseur, Etienne; Fauveau, Claude; maçon
    - LE FRAIN (Pasquier) + maître potier de terre § Bail de maison par le tuteur des mineurs de. .., 13 juillet 1628; MC/ET/XII/58; fol. II/C/LXV
    - MACONNERIE (marché) § Devis et marché par lequel Aubin HERNY maître maçon rue de la Vannerie paroisse Saint-Gervais promet de faire les ouvrages de. .. en 2 corps d'hôtel rue Bourg l'Abbé appartenant à madame Sauteul, 17 juillet 1628; MC/ET/XII/58; fol. II/C/LXXI
      devis; marché; Hervy, Aubin; Sauteul, Mme.; maçon
    - CHARPENTERIE (marché) § Devis et marché par lequel Jh. LE GOU maître charpentier rue de la Gde Bretonnerie proche la porte Saint-Jacques paroisse Saint-Benoit promet de faire les ouvrages de. .. en la maison de Gabriel de GUENEGAUD, très de l'Epargne, rue de la Savonnerie, enseigne des 3 croissants., 31 juillet 1628; MC/ET/XII/58; fol. II/C/IIII/XX/IX
    - GUILLAIN (Jehan) lavandier rue Couture Sainte-Catherine § Mariage de Jehan GUILLAIN avec Barbe SABOT veuve Claude MARCHANT, lavandier, demeurant même rue, 3 août 1628; MC/ET/XII/58; fol. II/C/IIII/XX/XIIII
      contrat de mariage; Guillain, Jehan
    - Vente par Nicolas Le Vasseur, conseiller du roi, des eaux et forêts de France, et sa femme, Louise Raveneau, demeurant rue des Barres, à Nicolas Pontheron, d'une maison à l'enseigne de la Croix blanche, rue Saint-Honoré, près de la barrière des Sergents, comprenant cave, boutique, sallette, chambres et greniers, cour, puits commun avec la maison voisine, appartenant à la fabrique de Saint-Eustache, moyennant 17 000 l. destinées au rachat de plusieurs rentes, et 2 s. de cens envers l'archevêque de Paris. En marge: - 1629, 14 mars.- Mention du rachat des rentes par Pontheron., 7 août 1628; MC/ET/XII/58
      Documents du Minutier central concernant les peintres, sculpteurs et graveurs au XVIIe siècle (1600-1650), par Marie-Antoinette Fleury et Martine Constans, tome II [études XI à XX, 2445 actes], Paris, Archives nationales, 2010, notice n°1780 (instrument de recherche imprimé dématérialisé, certaines notices sont plus détaillées dans la version intégrale accessible en ligne par la rubrique 'Autres instruments de recherche', voir contexte dans le Plan d’orientation général - Notaires de Paris, guides thématiques du Minutier).
    - PROCUREURS EN PT Thomas RAVENEAU et Marie BORDIER, sa femme § mentionnés ds la vente d'une maison provenant de leur succession, 7 août 1628; MC/ET/XII/58; fol. II/C/IIII/XX/XVI
    - Quittance par Martin Lenquestz, maître bourrelier, demeurant rue de la Verrerie, à Nicolas Pontheron, peintre du roi, de 4 941 l. 13 s. pour remboursement et arrérages d'une rente de 300 l. garantie par la maison de la Croix blanche, rue Saint-Honoré., 8 août 1628; MC/ET/XII/58
      Documents du Minutier central concernant les peintres, sculpteurs et graveurs au XVIIe siècle (1600-1650), par Marie-Antoinette Fleury et Martine Constans, tome II [études XI à XX, 2445 actes], Paris, Archives nationales, 2010, notice n°1781 (instrument de recherche imprimé dématérialisé, certaines notices sont plus détaillées dans la version intégrale accessible en ligne par la rubrique 'Autres instruments de recherche', voir contexte dans le Plan d’orientation général - Notaires de Paris, guides thématiques du Minutier).
    - Quittance par Charlotte Levatier, veuve de Jean Dalican, bourgeois de Paris, en son nom et comme tutrice de ses enfants, à Nicolas Pontheron en l'acquit de Nicolas Le Vasseur, de sa femme, Louise Raveneau, et de Gabriel Raveneau, bourgeois de Paris, de 831 l. 15 s. pour rachat et arrérages d'une rente de 50 l. garantie par la maison de la Croix blanche, rue Saint-Honoré., 8 août 1628; MC/ET/XII/58
      Documents du Minutier central concernant les peintres, sculpteurs et graveurs au XVIIe siècle (1600-1650), par Marie-Antoinette Fleury et Martine Constans, tome II [études XI à XX, 2445 actes], Paris, Archives nationales, 2010, notice n°1782 (instrument de recherche imprimé dématérialisé, certaines notices sont plus détaillées dans la version intégrale accessible en ligne par la rubrique 'Autres instruments de recherche', voir contexte dans le Plan d’orientation général - Notaires de Paris, guides thématiques du Minutier).
    - Quittance par Guillaume Deslandes, écuyer, seigneur de La Merci et de La Rivière, demeurant rue des Singes, à Nicolas Pontheron, de 5 183 l. en l'acquit des sieur et demoiselle Le Vasseur., 9 août 1628; MC/ET/XII/58
      Documents du Minutier central concernant les peintres, sculpteurs et graveurs au XVIIe siècle (1600-1650), par Marie-Antoinette Fleury et Martine Constans, tome II [études XI à XX, 2445 actes], Paris, Archives nationales, 2010, notice n°1783 (instrument de recherche imprimé dématérialisé, certaines notices sont plus détaillées dans la version intégrale accessible en ligne par la rubrique 'Autres instruments de recherche', voir contexte dans le Plan d’orientation général - Notaires de Paris, guides thématiques du Minutier).
    - Quittance par Élisabeth Clauzeau, femme autorisée par justice, au refus de son mari François Fausset, commis au greffe civil du Châtelet, à Nicolas Pontheron, de 1 660 l. 17 s. pour rachat et arrérages d'une rente de 100 l. Cette somme fait partie des 17 000 l. dues par Pontheron pour l'achat de la maison de la Croix blanche., 9 août 1628; MC/ET/XII/58
      Documents du Minutier central concernant les peintres, sculpteurs et graveurs au XVIIe siècle (1600-1650), par Marie-Antoinette Fleury et Martine Constans, tome II [études XI à XX, 2445 actes], Paris, Archives nationales, 2010, notice n°1784 (instrument de recherche imprimé dématérialisé, certaines notices sont plus détaillées dans la version intégrale accessible en ligne par la rubrique 'Autres instruments de recherche', voir contexte dans le Plan d’orientation général - Notaires de Paris, guides thématiques du Minutier).
    - MACONNERIE (marché) § Devis et marché par lequel Germain LE TELLIER maître maçon au faubourg Saint-Germain promettant à Gabriel de GUENEGAUD, Très de l'Epargne de faire les travaux de. .. en une maison rue de la Savonnerie, enseigne des 3 croissants, 14 août 1628; MC/ET/XII/58; fol. III/C/XII
      devis; marché; Le Tellier, Germain; Guenegaud, Gabriel de; maçon
    - VENIAT (Etienne) maître menuisier r. et paroisse Saint-Paul § Transaction, 17 août 1628; MC/ET/XII/58; fol. III/C/XIIII
      accord; Veniat, Etienne
    - Quittance par Antoine Lemarier, procureur au Châtelet, demeurant rue de la Vieille-Tisseranderie, à Nicolas Pontheron, de 2 836 l. 9 s. pour rachat et arrérages d'une rente de 175 l. garantie par la maison de la Croix blanche, rue Saint-Honoré., 18 août 1628; MC/ET/XII/58
      Documents du Minutier central concernant les peintres, sculpteurs et graveurs au XVIIe siècle (1600-1650), par Marie-Antoinette Fleury et Martine Constans, tome II [études XI à XX, 2445 actes], Paris, Archives nationales, 2010, notice n°1785 (instrument de recherche imprimé dématérialisé, certaines notices sont plus détaillées dans la version intégrale accessible en ligne par la rubrique 'Autres instruments de recherche', voir contexte dans le Plan d’orientation général - Notaires de Paris, guides thématiques du Minutier).
    - PERIGUEUX (rue de) aux maison du Temple § Don/on/ d'une maison rue de PERIGUEUX couverte de Tuile, 28 août 1628; MC/ET/XII/58; fol. III/C/XX
      donation; Périgueux, rue de
    - LAMBART (Marie) ép. Guill. Chauveau rue ds Billettes veuve Henry SOLY § Testament de Marie LAMBART inhumée en l'égl. Saint-Jh., 30 août 1628; MC/ET/XII/58; fol. III/C/XXXIII
      testament; Lambart, Marie
    - Quittance par les héritiers de Claude Quoclymont, maître cordonnier, et de Marie Caron, parmi lesquels figure leur petite-fille, Gillette Husson, femme de Gilles Merger, maître joueur d'instruments, demeurant rue de la Huchette, d'une somme de 2.036 livres pour rachat d'une rente de 416 livres 13 sols 4 deniers constituée par François Rousselet, contrôleur général des fortifications et réparations de Picardie et Ile-de-France, et par François Rousselet, prêtre, aumônier de la chapelle de musique du roi, curé de Colombes et chanoine de Saint-Thomas-du-Louvre., 1er septembre 1628; MC/ET/XII/58
      Documents du Minutier central concernant l'histoire de la musique (1600-1650), par Madeleine Jurgens, tome II [études XI à XX, 1900 actes], Paris, Archives nationales, 1974, p. 234 (instrument de recherche imprimé dématérialisé, certaines notices sont plus détaillées dans la version intégrale accessible en ligne par la rubrique 'Autres instruments de recherche', voir contexte dans le Plan d’orientation général - Notaires de Paris, guides thématiques du Minutier).
    - SANCERRE (Jehan de) + Contrôleur de l'argenterie § Bail par sa vve, 7 septembre 1628; MC/ET/XII/58; fol. III/C/XL
      bail; Sancerre, Jehan de
    - CHEVALLIER (Pierre) jardinier à Champigny § marché pour l'entretien du domaine de feue la Duchesse d'Orléans., 16 septembre 1628; MC/ET/XII/58
      marché; Chevallier, Pierre
    - POULLETIER (Lugles) entrepreneur des quais et ponts de l'île N.D. § Vente d'une place à Sébastien MESSIER, maître maçon (2 actes), 25 septembre 1628; MC/ET/XII/58
      acte de vente; Poulletier, Lugles
    - POULLETIER (Lugles) entrepreneur des quais et ponts de l'île N.D. § Vente d'une place à J. Anton, 27 septembre 1628; MC/ET/XII/58
    - ILE NOTRE DAME § Vente de place, octobre 1628; MC/ET/XII/58; fol. III/C/IIII/XX/III
    - PARFAICT (famille) § Signatures au mariage Roland de NEUFBOURG avec F/se/ PERROCHEL; Don/on/ de terres relatif au contrat précédant le 20 nov. f° III/C/XII, 5 octobre 1628; MC/ET/XII/58; fol. III/C/LXIX
      contrat de mariage; donation; Parfaict, famille
    - CENSIER (Magdaleine) veuve Guill. Donlleon Proc. au Châtelet § Testament; Inhumés à Saint-Jehan, 7 octobre 1628; MC/ET/XII/58; fol. III/C/LXI
      testament; Censier, Madeleine
    - Bail pour 3 ans par Nicolas Pontheron, à Claude Desmaretz, maître serrurier, de la maison où il demeure rue des Juifs, qui comprend trois corps d'hôtel, l'un devant et deux derrière, au loyer annuel de 340 l. Le corps de devant et l'un des corps de derrière, acquis de Restitue Girault, et 4/5 de l'autre corps de derrière appartiennent à Pontheron, et le dernier 1/5e à sa nièce Marie Roger, femme de Jacques Barat., 9 octobre 1628; MC/ET/XII/58
      Documents du Minutier central concernant les peintres, sculpteurs et graveurs au XVIIe siècle (1600-1650), par Marie-Antoinette Fleury et Martine Constans, tome II [études XI à XX, 2445 actes], Paris, Archives nationales, 2010, notice n°1786 (instrument de recherche imprimé dématérialisé, certaines notices sont plus détaillées dans la version intégrale accessible en ligne par la rubrique 'Autres instruments de recherche', voir contexte dans le Plan d’orientation général - Notaires de Paris, guides thématiques du Minutier).
    - POULLETIER (Lugles) entrepreneur des quais et ponts de l'île N.D. § Vente d'une place à Catherine Feuillette veuve Laplanche, 14 octobre 1628; MC/ET/XII/58
    - Transport par Michel Faverel, marchand maître apothicaire épicier, demeurant rue du Temple, à Nicolas Pontheron, d'une rente de 50 l., au principal de 800 l. payées comptant., 27 octobre 1628; MC/ET/XII/58
      Documents du Minutier central concernant les peintres, sculpteurs et graveurs au XVIIe siècle (1600-1650), par Marie-Antoinette Fleury et Martine Constans, tome II [études XI à XX, 2445 actes], Paris, Archives nationales, 2010, notice n°1787 (instrument de recherche imprimé dématérialisé, certaines notices sont plus détaillées dans la version intégrale accessible en ligne par la rubrique 'Autres instruments de recherche', voir contexte dans le Plan d’orientation général - Notaires de Paris, guides thématiques du Minutier).
    - GONZAGUE (Charles de), prince de Lorraine § Succession de Charles de GONZAGUE, 27 octobre 1628; MC/ET/XII/58
      Gonzague, Charles de
    - Constitution par François Fausset, commis au greffe du Châtelet, et sa femme, Élisabeth Clauzeau, demeurant rue de la Mortellerie, à Jeanne Pontheron, veuve de François Bonnier, peintre ordinaire du roi, d'une rente de 400 l., au principal de 6 400 l. À la suite: - 1635, 3 juillet.- Modération par Jeanne Pontheron de la rente, du denier 16 au denier 18, ce qui la réduit à 350 l. En marge: - 1640, 10 septembre.- Mention du rachat par Élisabeth Clauzeau, veuve de Fausset., 30 octobre 1628; MC/ET/XII/58
      Documents du Minutier central concernant les peintres, sculpteurs et graveurs au XVIIe siècle (1600-1650), par Marie-Antoinette Fleury et Martine Constans, tome II [études XI à XX, 2445 actes], Paris, Archives nationales, 2010, notice n°305 (instrument de recherche imprimé dématérialisé, certaines notices sont plus détaillées dans la version intégrale accessible en ligne par la rubrique 'Autres instruments de recherche', voir contexte dans le Plan d’orientation général - Notaires de Paris, guides thématiques du Minutier).
    - VAUHARDY (Raphaël) marchand de vins r. de la Mortellerie § Testament de Raphaël VAUHARDY Inhumé à Saint-Gervais, 3 novembre 1628; MC/ET/XII/58; fol. III/C/IIII/XX/XVIII
      testament; Vauhardy, Raphaël
    - LIVRY § Marché de maçonnerie à. .. en la maison du Pt SANGUIN, 7 novembre 1628; MC/ET/XII/58; fol. IIII/C/II
      marché; Sanguin, M.
    - ARCHITECTE DU ROI METEZEAU (Louis) § Cession de droit de bail de maison, 22 novembre 1628; MC/ET/XII/58; fol. IIII/C/XX
      transport de droits; bail; Metezeau, Louis
    - GUÉNÉGAUD (Gabriel de) trésorier de l'Epargne § Bail de maison, décembre 1628; MC/ET/XII/58
    - LORRAINE (Renée de) duchesse de Renée de LORRAINE veuve de Henry, duc de Mayenne § Rente, 2 décembre 1628; MC/ET/XII/58
    - COLBERT (Edouard) conseiller au Parlement § Bail d'une grande maison, 3 décembre 1628; MC/ET/XII/58
      bail; Colbert, Edouard
    - COLBERT (Edouard) Conseiller en Parlement demeurant en l'Hôtel des Ursins paroisse Saint-Landry § Bail 6 ans au profit de Edouard COLBERT d'une maison rue Vieille Tisseranderie, 13 décembre 1628; MC/ET/XII/58; fol. III/C/XLIX
    - § Bail pour 3 ans au profit d'Ambroise AUBERSON, maître oiselier, rue des Graviliers, paroisse Saint-Nicolas-des-Champs, d'un corps de logis rue Frepault, enseigne contre la murailles l'image Notre-Dame., 6 janvier 1638; MC/ET/XII/58; fol. VI
  - Minutes. 1629, MC/ET/XII/59; registre
    - NOBLET (famille) § Signature de Perceval N. maître maçon et autres de la famille au mariage de Marie MUSNIER, leur nièce, fille de Michelle NOBLET ép. de Leonnard. M. tailleur d'habits à Belloy en Fr., 11 octobre 1609; MC/ET/XII/59; fol. V/C/IIII/XX/XV
      contrat de mariage; Noblet, famille
    - BARRÉ (René) + Procureur en Parlement § mariage de Suzanne fille de René BARRÉ avec Jacques de la Goupillière avocat en Conseil Prive et au Parlement, 7 mai 1623; MC/ET/XII/59; fol. VIII/XX/III
      contrat de mariage; Barré, René
    - NEUFBOURG (Roland de) seigneur de Sercelles conseiller aux Conseils d'Etat et Privé r. Saint-Antoine paroisse Saint-Paul § Nombreux actes, 1629; MC/ET/XII/59
      Neufbourg, Roland de
    - GUÉNÉGAUD (Gabriel de) seigneur du Plessis Belleville § Délaissement de terres au profit de Gabriel de GUÉNÉGAUD, 5 janvier 1629; MC/ET/XII/59; fol. VII
    - LE TONNELIER (Marie) veuve de Brion § Cession de terres, 5 janvier 1629; MC/ET/XII/59
      Le Tonnelier, Marie
    - Vente par Antoine de Richard, écuyer, sieur de l'Isle, demeurant rue Beaubourg, à Simon Collin, maître peintre, demeurant carrefour Guilleri, d'une maison, rue des Écouffes, comprenant deux chambres, l'une avec cabinet et l'autre au-dessus en galetas, et grenier, le tout situé au-dessus de deux portes cochères et allée appartenant aux maisons du sieur Lemastre et de Mlle de La Robye, ainsi que les caves qui sont sous l'une des portes cochères et une petite porte et allée joignant, moyennant 1 300 l. payables lors de la ratification du vendeur à sa majorité, le 6 mai 1629. Collin abandonne à Richard une créance de 500 l., due pour nourriture, habillement et achat de chevaux et armes pour le service du roi., 20 janvier 1629; MC/ET/XII/59
      Documents du Minutier central concernant les peintres, sculpteurs et graveurs au XVIIe siècle (1600-1650), par Marie-Antoinette Fleury et Martine Constans, tome II [études XI à XX, 2445 actes], Paris, Archives nationales, 2010, notice n°544 (instrument de recherche imprimé dématérialisé, certaines notices sont plus détaillées dans la version intégrale accessible en ligne par la rubrique 'Autres instruments de recherche', voir contexte dans le Plan d’orientation général - Notaires de Paris, guides thématiques du Minutier).
    - DELEGLISE (Jeh) maître menuisier § Titre Nouvel, 27 janvier 1629; MC/ET/XII/59; fol. XX
      titre nouvel; Deleglise, Jeh
    - LAIR (Anne) ep. Guill. Ch. sergent en l'H. de V. r. du Monceau Saint-Gervais § Testament de Anne LAIR Inhumée à Saint-Gervais, 9 février 1629; MC/ET/XII/59; fol. XXXVIII
      testament; Lair, Anne
    - LOUVIGNY (Paul de), valet de chambre ordianire du Roi § Vente de maison, 12 février 1629; MC/ET/XII/59
      acte de vente; Louvigny, Paul de
    - ST SIMON (Charles de) chevalier seigneur de Charles de Saint-SIMON demeurant au Pt Bourbon § mise en apprentissage par Charles de Saint-SIMON, 19 février 1629; MC/ET/XII/59; fol. XLV
      contrat d'apprentissage; St Simon, Charles de
    - NOMPAR de CAUMONT (Jacques) chevalier marquis de la Force b/on/ de Castelnan § Titre Nouvel, 22 février 1629; MC/ET/XII/59; fol. LXI
      titre nouvel; Nompar de Caumont, Jacques
    - ILE NOTRE DAME § Accords concernant travaux en l'. .., mars 1629; MC/ET/XII/59; fol. LXXV; CXI
    - POULLETIER (Lugles) entrepreneur des quais et ponts de l'île N.D. § Marché, 9 mars 1629; MC/ET/XII/59
      marché; Poulletier, Lugles
    - BONHOMME (Nicolas) maître teinturier § Mariage, 11 mars 1629; MC/ET/XII/59
      contrat de mariage; Bonhomme, Nicolas
    - Déclaration de Nicolas Le Vasseur, conseiller du roi, des eaux et forêts de France, et sa femme, Louise Raveneau, demeurant rue des Barres, disant que Nicolas Pontheron a acheté les 17 000 l. de rentes que devaient les Le Vasseur, prix de vente de la maison de la Croix blanche, rue Saint Honoré, le 7 août 1628., 14 mars 1629; MC/ET/XII/59
      Documents du Minutier central concernant les peintres, sculpteurs et graveurs au XVIIe siècle (1600-1650), par Marie-Antoinette Fleury et Martine Constans, tome II [études XI à XX, 2445 actes], Paris, Archives nationales, 2010, notice n°1788 (instrument de recherche imprimé dématérialisé, certaines notices sont plus détaillées dans la version intégrale accessible en ligne par la rubrique 'Autres instruments de recherche', voir contexte dans le Plan d’orientation général - Notaires de Paris, guides thématiques du Minutier).
    - SERRURERIE (marché) § Devis et marché par lequel Henry CASAULT maître serrurier V. rue du Temple, promet à Gabriel de GUENEGAUD Trésorier de l'Epargne, de faire les ouvrages de. .. en la maison qu'il se fait faire au village du PLESSIS BELLEVILLE, 29 mars 1629; MC/ET/XII/59; fol. CIX
    - POULLETIER (Lugles) entrepreneur des quais et ponts de l'île N.D. § Obligation, 31 mars 1629; MC/ET/XII/59
      obligation; Poulletier, Lugles
    - LOMBART (François) maître horlogeur r. de Seine au fg Saint-Germain-des-Prés § Bail de maison au profit de..., 4 avril 1629; MC/ET/XII/59; fol. VI/XX/II
    - Donation par Pierre Gilbert et Gillette Moreau, sa femme, à Jean Gilbert, leur fils, de 200 livres de rente, sur les gabelles, en avancement d'hoirie., 9 avril 1629; MC/ET/XII/59
    - CHARPENTERIE (marché) § Devis et marché par lequel Louis CRESPIN maître charpentier r. de Forez au marais promet de faire les ouvrages de. .. en la maison de Roland de NEUFBOURG r. Saint-Antoine pour les construction d'une galerie, 12 avril 1629; MC/ET/XII/59; fol. VI/XX/IX
    - PINÇON (Guyon) maçon § Devis de maçonnerie pour M. Marrier, procureur au Châtelet., 20 avril 1629; MC/ET/XII/59
      devis; Pinçon, Guyon
    - MACONNERIE (marché) § Marché par lequel 2 maçons demeurant à Villejuif promettent à Antoine LEMARIER Procuration au Châtelet de faire les travaux de. .. en sa maison située à VITRY/Seine, 25 avril 1629; MC/ET/XII/59; fol. VII/XX/II
      marché; Lemarier, Antoine; maçon
    - ILE NOTRE DAME § Actes concernant travaux en l'. .., mai 1629; MC/ET/XII/59; fol. VII/XX/XII; XVIII
    - HARLAY (Nicolas), Secrétaire du Roi § Bail., 2 mai 1629; MC/ET/XII/59
      bail; Harlay, Nicolas
    - MONTLERY (domaine de) § Bail 6 ans du Domaine de MONTLERY, 4 mai 1629; MC/ET/XII/59; fol. VII/XX/XV
      bail; Montlery, domaine de
    - POULLETIER (Lugles) entrepreneur des quais et ponts de l'île N.D. § Vente, 5 mai 1629; MC/ET/XII/59
    - MAUGUÉ (Etienne) maître vitrier § Apprentissage chez. .., 6 mai 1629; MC/ET/XII/59; fol. VII/XX/II
      contrat d'apprentissage; Maugué, Etienne
    - NEUFBOURG (Roland de) § Don/on/ pour Roland de NEUFBOURG, 10 mai 1629; MC/ET/XII/59; fol. VIII/XX/IX
      donation; Neufbourg, Roland de
    - CASTILLE (François de) intendant de monsieur § Adjudication, 14 mai 1629; MC/ET/XII/59
      acte de vente; Castille, François de (15..-16..) (?)
    - COLBERT (Edouard) conseiller au Parlement § Renonciation de bail, 17 mai 1629; MC/ET/XII/59
    - CASTÉRAS (Jean de) § Etat de portions de terres vendues au profit de Jean de CASTÉRAS, 28 mai 1629; MC/ET/XII/59
      Castéras, Jean de
    - LE ROUX (Abel) paveur § Marché de pavage pour la route de Paris à Soissons, passant par Dommartin et Nanteuil, 12 juin 1629; MC/ET/XII/59
      marché; Le Roux, Abel
    - GUÉNÉGAUD (Gabriel de), trésorier de l'Epargne § Bail, 13 juin 1629; MC/ET/XII/59
    - ILE NOTRE DAME § Travaux en l'. .., juillet 1629; MC/ET/XII/59; fol. II/C/XXXV
    - CANONVILLE (Alex de) an bgl de Cour en Normandie § mariage de Alex de CANONVILLE avec Françoise de CHOISEUL fille de Charles de CM. seigneur de Praslin, 3 juillet 1629; MC/ET/XII/59; fol. II/C/XX/IIII
      contrat de mariage; Canonville, Alex de
    - Contrat de mariage entre Jean Lemoyne, le jeune, maître coutelier, demeurant rue de la Huchette, d'une part, et Madeleine Husson, fille d'Antoine Husson, maître cordonnier, et de Marie Quoclymont, auquel signe comme témoins de la future épouse Gillette Husson, sa soeur, femme de Gilles Merger., 29 juillet 1629; MC/ET/XII/59
      Documents du Minutier central concernant l'histoire de la musique (1600-1650), par Madeleine Jurgens, tome II [études XI à XX, 1900 actes], Paris, Archives nationales, 1974, p. 235 (instrument de recherche imprimé dématérialisé, certaines notices sont plus détaillées dans la version intégrale accessible en ligne par la rubrique 'Autres instruments de recherche', voir contexte dans le Plan d’orientation général - Notaires de Paris, guides thématiques du Minutier).
    - ASSELINEAU (Anne) veuve Nicolas Anquetin maître potier de terre § Testament; Inhumée au cimetière Saint-Nicolas de Ch., 20 septembre 1629; MC/ET/XII/59; fol. III/C/XIIII
      testament; Asselineau, Anne